【裁判字號】    99,交簡上,11
【裁判日期】    990226
【裁判案由】    過失傷害
【裁判全文】
臺灣嘉義地方法院刑事判決            99年度交簡上字第11號
上  訴  人  臺灣嘉義地方法院檢察署檢察官
被      告  乙○○
上列上訴人因被告過失傷害案件，不服本院朴子簡易庭中華民國
99年1月12日99年度朴交簡字第5號第一審簡易判決（聲請簡易判
決處刑案號：臺灣嘉義地方法院檢察署98年度偵字第7653號），
提起上訴，本院第二審合議庭判決如下：
    主  文
上訴駁回。
    犯罪事實及理由
一、本案經本院審理結果，認第一審簡易判決認事用法及量刑均
    無不當，應予維持，並引用第一審簡易判決書（含臺灣嘉義
    地方法院檢察署檢察官聲請簡易判決處刑書）記載之犯罪事
    實、證據及理由。
二、本件檢察官上訴意旨略以：以告訴人甲○○所受傷害觀察，
    原審僅對被告乙○○諭知拘役20日，量刑顯不相當，而有輕
    判之嫌，告訴人據此請求上訴等語。經查，本件聲請簡易判
    決處刑書之犯罪事實，已據被告於本院審理時坦承不諱（見
    本審卷第20頁），並經告訴人於警詢及偵查時證述明確（見
    警卷第6-8頁、偵卷第13頁），另有道路交通事故現場圖、
    道路交通事故調查報告表(一)(二)各1份、道路交通事故照片8張
    、行政院衛生署朴子醫院診斷證明書、臺灣省嘉雲區車輛行
    車事故鑑定委員會98年11月20日嘉雲鑑980718字第09858039
    31號函附鑑定意見書各1份附卷可憑（見警卷第14-20、22頁
    、偵卷第5-7頁），足認被告確有過失傷害之犯行。核被告
    所為，係犯刑法第284條第1項前段之過失傷害罪。被告於事
    故發生後，因報案人或勤務中心轉來資料未報明肇事人姓名
    ，警員前往傷者就醫之醫院處理時，被告在場，並當場承認
    為肇事人，業據被告於本院審理時供述在卷（見本審卷第25
    頁），並有道路交通事故肇事人自首情形紀錄表1紙在卷可
    參（見警卷第11頁），是被告對於未發覺之過失傷害犯罪自
    首而接受裁判，爰依刑法第62條前段規定減輕其刑。
三、按關於刑之量定，係實體法上賦予法院得為自由裁量之事項
    ，倘其未有逾越法律所規定之範圍，或濫用其權限，即不得
    任意指摘為違法（最高法院75年台上字第7033號判例可資參
    照）。原審認被告罪證明確，並依卷證審酌被告就本件車禍
    之發生應負之肇事責任，告訴人所受之傷勢，兼衡被告國中
    畢業之智識程度、家庭經濟狀況及犯後態度等一切情狀，依
    刑事訴訟法第449條第1項前段、第454條第2項、刑法第284
    條第1項前段、第62條前段、第41條第1項前段、刑法施行法
    第1條之1第1項、第2項前段，量處被告拘役20日，並諭知以
    新臺幣1,000元折算1日之易科罰金折算標準，認事用法均無
    不當，量刑亦甚妥適。檢察官依告訴人之請求以上揭理由提
    起上訴，為無理由，應予駁回。
據上論斷，應依刑事訴訟法第455條之1第1項、第3項、第373條
、第368條、第364條，判決如主文。
中    華    民    國    99    年    2     月    26    日
                刑事第二庭  審判長法  官  沈福財
                                  法  官  林青怡
                                  法  官  卓春慧
上列正本證明與原本無異。
本件不得上訴。
中    華    民    國    99    年    2     月    26    日
                                  書記官  李玫娜

司法院資訊處製作；財團法人民間司法改革基金會備份。
